臺灣臺中地方法院刑事判決　　　　 93年度沙交簡上字第501號
上　訴　人　臺灣臺中地方法院檢察署檢察官
被　　　告　丙○○
選任辯護人　王文聖律師
上列上訴人因被告過失傷害案件，不服本院沙鹿簡易庭九十三年
沙交簡字第五０七號中華民國九十三年八月十六日第一審簡易判
決（聲請案號：臺灣臺中地方法院檢察署九十三年度偵字第五九
三五號），提起上訴，本院判決如下：
    主    文
上訴駁回。
    事實及理由
一、本案經本院審理結果，認第一審簡易判決認事用法及量刑均
    無不當，應予維持，並引用第一審判決書記載之事實、證據
    及理由（如附件）。
二、檢察官之上訴意旨略以：被告造成告訴人乙○○受有右側足
    踝、跟骨、距骨開放性粉碎性骨折合併軟組織缺損及右踝關
    節內翻性變形之傷害，日後尚須多次手術及復建，其精神與
    身體遭受痛苦甚鉅，然被告犯後未曾聞問，且不知悔悟，原
    審僅科處二月有期徒刑，實屬過輕，爰提起上訴等語。惟查
    ：按量刑輕重，係屬事實審法院得依職權自由裁量之事項，
    茍已斟酌刑法第五十七條各款所列情狀而未逾越法定刑度，
    不得遽指為違法，最高法院七十二年台上字第六六九六號判
    例意旨可資參照。本件原審量刑既已審酌刑法第五十七條之
    各款情形，亦未逾越法定刑度，揆諸前揭判例意旨，自不能
    率指原審判決有何違法失當之處。另本件車禍經本院先後送
    請臺灣省臺中縣區車輛行車事故鑑定委員會及臺灣省車輛行
    車事故覆議鑑定委員會鑑定及覆議結果，均認告訴人甲○○
    駕駛機車行經閃光紅燈交岔路口，未注意右方幹線道由被告
    駕駛之小客車，為本件車禍肇事因素之一，有臺灣省臺中縣
    區車輛行車事故鑑定委員會臺中縣區九四００四０號鑑定意
    見書、臺灣省車輛行車事故覆議鑑定委員會府覆議字第九四
    一０三五０號覆議意見書各一份在卷可憑。雖前揭專責鑑定
    機構對於告訴人甲○○之上開駕駛行為究屬肇事主因或次因
    意見不一，惟告訴人甲○○對於本件車禍之發生既有咎責至
    明，即非可全然歸責於被告。是以檢察官認為原審量處刑責
    過輕，恐非公允。又經本院就告訴人乙○○所受傷勢詢問童
    綜合醫院，據該院覆稱：告訴人乙○○之右足踝已達殘障程
    度（功能喪失百分之七十），無法正常穿鞋行走，需賴特別
    訂製之護具及持柺杖走路，無法做輕度運動（例如健走、慢
    跑、蹲下、單腳站立等動作），有童綜合醫院九十四年一月
    四日（九四）童醫字第００一七號函附卷可稽。按刑法第十
    條第四項第四款所稱毀敗一肢以上之機能，係指其機能全部
    喪失效用者而言，如手足機能僅有減衰情形，並非已達全部
    喪失效用之程度，顯與該款所定重傷之條件不合（最高法院
    二十二年上字第一四二號判例同此意旨）。本件告訴人乙○
    ○右足所受傷勢，既非已達於功能完全喪失之程度，尚殘存
    百分之三十之功能，即與刑法前揭關於重傷害之定義不相吻
    合，本院亦無變更起訴法條為刑法第二百八十四條第一項後
    段過失致重傷罪之必要，附此敘明。從而，檢察官前揭上訴
    理由既有未洽，為無理由，本件上訴應予駁回。
三、據上論斷，應依刑事訴訟法第四百五十五條之一第一項、第
    三項、第三百七十三條、第三百六十八條，判決如主文。
本案經檢察官蔡雯娟到庭執行職務。
中　　華　　民　　國　　94　　年　　10　　月　　31　　日
                  交通法庭　    審判長法  官  許金樹
                                      法  官  張清洲
                                      法  官  高文崇
上正本證明與原本無異。
本件不得上訴。
                                      書記官  林淑慧
中　　華　　民　　國　　94　　年　　10　　月　　31　　日
附錄本案論罪科刑法條全文：
刑法第二百八十四條第一項前段
因過失傷害人者，處六月以下有期徒刑、拘役或五百元以下罰金
。
